Inventaris van het archief van de Dienst Getijdewateren van het Ministerie van Verkeer en Waterstaat, (1977) 1985 - 1993
Nationaal Archief, Den Haag
Ministerie van Verkeer en Waterstaat: Dienst Getijdewateren
VWS / Dienst Getijdewateren
oudste stuk - jongste stuk: 1977-1993
merendeel 1985-1993
W36
581 inventarisnummers; 21,00 meter
Normale geschreven, getypte en gedrukte documenten. Geen bijzondere handschriften.
Nationaal Archief, Den Haag
Ministerie van Verkeer en Waterstaat / Dienst Getijdewateren 1985-1993
Het archief bevat de neerslag van de onderzoek- en adviestaken op fysisch, chemisch en biologisch gebied en het aandragen van wenselijkheden, mogelijkheden en randvoorwaarden vanuit de technisch-wetenschappelijke invalshoek voor het ontwikkelen en bijstellen van een visie op integraal waterbeheer en het ter zake te voeren beleid en neerslag om deze taak te kunnen uitoefenen.
Archiefvorming
Geschiedenis van de archiefvormer
Op 1 juli 1985 werd de Dienst Getijdewateren (DGW) opgericht als dienstonderdeel van de Hoofddirectie van de Waterstaat van het Ministerie van Waterstaat. De DGW was een taakopvolger van de Directie Waterhuishouding en Waterbeweging die per 1 juni 1985 werd opgeheven en waarvan een aantal taken werden overgenomen. De DGW werd ingesteld als een dienst waarin de onderzoek- en adviestaken op fysisch, chemisch en biologisch gebied werden samengebracht en die werd belast met het aandragen van wenselijkheden, mogelijkheden en randvoorwaarden vanuit de technisch-wetenschappelijke invalshoek voor het ontwikkelen en bijstellen van een visie op integraal waterbeheer en het ter zake te voeren beleid. Bovendien steunde de DGW aldus Rijkswaterstaat bij de uitvoering van dit beleid. De DGW richtte zich daarbij vooral op de zoute wateren. Om het met het gestelde in het organisatieschema van de DGW zelf te omschrijven:
‘De DGW is een onderdeel van de Rijkswaterstaat. Het is een technisch-wetenschappelijke onderzoek- en adviesdienst voor alle zoute oppervlaktewateren van Nederland. Doelstelling van de DGW is het ontwikkelen en bijstellen van een visie op integraal waterbeleid, teneinde vanuit technisch-wetenschappelijke invalshoek de wenselijkheden, mogelijkheden en randvoorwaarden met betrekking tot dit beleid aan te dragen. De dienst levert bijdragen aan de Waterstaat bij de uitvoering van dit beleid, zowel vakinhoudelijk door het introduceren van nieuwe kennis en hulpmiddelen, als met betrekking tot de wijze van werken’.
Het type te voeren beleid werd gepresenteerd in diverse beleid- en beheersplannen. De basis voor deze plannen was geheel aan wetenschappelijke en technologische inzichten op het terrein van de waterhuishouding ontleend. De kennis van deze materie werd voor een groot deel binnen Rijkswaterstaat verworven. De taken van de DGW kunnen als volgt worden samengevat:
’Het verzorgen van informatie ter onderbouwing van de besluitvorming op het gebied van het integrale waterbeleid aangaande de zoute en brakke wateren van Nederland; daartoe leverde de dienst technisch-wetenschappelijke bijdragen met betrekking tot de mogelijkheden, wenselijkheden en randvoorwaarden voor het door Rijkswaterstaat in deze te voeren beleid’.
Als voorbeeld voor een afgerond wetenschappelijk onderzoek uitgevoerd door een specialistische dienst als het DGW in opdracht van een regionale directie mag de nota ‘Veilig Getij’ gelden. Deze nota is de neerslag van een onderzoek dat in het kader van het project Evaluatie Oosterschelde is uitgevoerd. Het onderzoek werd uitgevoerd in de periode
1987 - 1990 door de Dienst Getijdewateren in opdracht van de Directie Zeeland van de Rijkswaterstaat. ‘Het onderzoek bestond uit veldwaarnemingen, experimenten en laboratoriumanalyses. Bij de interpretatie werd gebruik gemaakt van de nieuwste wetenschappelijke inzichten en van wiskundige modellen die speciaal voor de evaluatiestudie waren ontwikkeld. De onderbouwende wetenschappelijke rapportages werden ter publicatie aangeboden aan de internationale vakpers’. Het onderzoek werd begeleid door de projectgroep EOS-effecten (EOS: Evaluatie Oosterschelde) die bestond uit zeven medewerkers van de Dienst Getijdewateren, een medewerker van het Rijksinstituut voor Visserijonderzoek (RIVO) en een medewerker van de Directie Zeeland.
Een ander terrein van onderzoek van de DGW betrof de winning van oppervlaktedelfstoffen in rijkswateren die voor een belangrijk deel vanwege zand, klei en schelpen gewonnen worden. De hoeveelheid en locatie van het te winnen materiaal werd sinds geruime tijd vastgesteld door middel van beheersplannen en regelingen. Deze plannen werden voorbereid en uitgevoerd door de regionale directies van de Rijkswaterstaat. Belangrijk onderzoek in deze werd verricht door de DGW. Het door de Directie Noordzee van de Rijkswaterstaat opgestelde ‘Regionale Ontgrondingenplan Noordzee (RON)’ en het regionale ontgrondingenplan voor het IJsselmeergebied ‘Zand boven water’, opgesteld door de Directie Flevoland, zijn twee recente voorbeelden van dergelijke plannen. Op deze plannen diende ingevolge de Wet algemene bepalingen milieuhygiëne een MER-procedure te worden toegepast. In het kader van het beleid op het gebied van oppervlaktedelfstoffen en de daarmee samenhangende alternatieve materialen werd veel onderzoek gedaan waarbij de DGW een belangrijke rol heeft gespeeld.
Het hoofdkantoor van de DGW was gevestigd in Den Haag, daarnaast kende de dienst nevenvestigingen in Rijkswijk, Middelburg en Haren. In 1993 ging de DGW met een deel van haar taken over in het Rijksinstituut voor Kust en Zee (RIKZ).
De DGW heeft 10 jaar bestaan en in die tijd weinig organisatiewijzigingen gehad. De dienstleiding bestond uit de hoofdingenieur-directeur, het Directie-Secretariaat (DX) en Personeelszaken (PX). Er waren vier hoofdafdelingen die de volgende taken kenden:
Hoofdafdeling Algemeen Onderzoek (AO):
initiëren, begeleiden en verrichten van wetenschappelijk onderzoek met betrekking tot mariene en estuariene systemen
toekomstverkenning en innovatie
toepasbaar maken van resultaten van wetenschappelijk onderzoek.
Afdeling Getijden en Transportverschijnselen (AOG)
lange golfverschijnselen en de fysische aspecten van waterkwaliteitsproblemen.
Afdeling morfologie en Golven (AOM
kust en bodemontwikkeling, sediment beweging en korte golfverschijnselen.
Afdeling Biologie (AOB)
relaties tussen organismen en milieufactoren, opbouw van biologische gebiedsinformatie, ecotechniek.
Afdeling Chemie (AOC)
chemische processen in water, bodem en zwevende stof, invloed van toxische stoffen op ecosystemen, opbouw van chemische gebiedsinformatie.
Hoofdafdeling Watersystemen (WS)
advisering ten aanzien van landelijke beleids- en planvorming met betrekking tot waterhuishouding
integraal waterbeheer en kustbeheer
advisering ten aanzien van regionale ontwikkelingen, planstudies en beheersplannen
(doen) uitvoeren van projectgericht onderzoek.
Afdeling Landelijke Zaken (WSL)
bijdragen onderbouwing landelijk beleid ten aanzien de waterhuishouding en het kustbeheer
advisering in beleidsaangelegenheden.
Afdeling Noordzee (WSN)
adviseren en (doen) verrichten van projectgericht onderzoek voor het gebied Noordzee en schone kust.
Afdeling Wadden (WSW)
adviseren en (doen) verrichten van projectgericht onderzoek voor het gebied Waddenzee en Eems-Dollard.
Afdeling Delta (WSD)
adviseren en (doen) verrichten van projectgericht onderzoek voor de zoute Deltawateren inclusief Voordelta
milieu- en waterloopkundige begeleiding van de Deltawerken.
Hoofdafdeling Informatie en Ontwikkeling (IO)
waterhuishoudkundige gegevens van kustwateren en Noordzee
informatica, automatiserings-, meet- en analysemethoden, meetnetten en instrumenten.
Afdeling Informatiesystemen (IOS)
informatiesystemen, gegevens, gegevensbestanden, onderzoek, analyse, ontwikkeling, realisatie, in stand houden
visuele vormgeving
bijzondere metingen.
Afdeling Hydro-Instrumentatie (IOH)
meetmethoden en -instrumenten, meetstations en -systemen, ontwikkeling, productie, bouw, in stand houden
instrumentbestanden, test- en calibratiefaciliteiten.
Afdeling Laboratoria (IOL)
laboratoriumfaciliteiten, chemische, biologische, biochemische en fysische analyses
methodenontwikkeling, ijking.
Afdeling Informatica (IOI)
informatica, automatiseringsinfrastructuur, onderzoek, analyse, ontwikkeling, advisering.
Hoofdafdeling Economie en Bedrijfszaken (BX)
zorgdragen voor een optimaal bedrijfskundig en bedrijfseconomisch functioneren van de dienst
inbreng van economische en bedrijfskundige deskundigheid in de adviezen van de dienst.
Afdeling Economie en Bedrijfskunde (BXE)
economische, bedrijfskundige en beleidsanalyses
strategische en operationele planning
ontwikkelen en implementeren van plannings- en informatiesystemen.
Afdeling Financiën en Overeenkomsten (BXF)
financieel beheer en administratie
op besluitvorming gerichte financiële informatie
juridisch-administratieve advisering.
Afdeling Interne Zaken (BXI)
post- en archiefzaken
inkoop- en materieelbeheer
grafische vormgeving en tekstverwerking
huishoudelijke dienstverlening
huisvestingsaangelegenheden.
Afdeling Wetenschappelijke Voorlichting en Documentatie (BXV)
uitdragen van wetenschappelijke kennis
publicatiebeleid
externe contacten
interne kennisverschaffing.
Geschiedenis van het archiefbeheer
Het archief was naar alle waarschijnlijkheid compleet. Er kon niet geconstateerd worden of er in het archief geselecteerd of vernietigd was.
De meeste dossiers van de DGW kenden een zaaksgewijze ordening en waren voorzien van een classificatienummer uit de archiefcode van Rijkswaterstaat. De ordening was vrij willekeurig. Dit betekende dat veel dozen zowel dossiers op de classificatie .07 en .08 (organisatie en personeel) als dossiers op het taakveld herbergden. Het hoofdkantoor van de DGW was gevestigd in Den Haag, daarnaast kende de dienst nevenvestigingen in Rijkswijk, Middelburg en Haren. Dit betekende dat in sommige gevallen op de stukken de naam van de nevenvestiging was vermeld.
Van de nevenvestiging Haren werd een dossierinventaris aangetroffen over de periode
1985 - 1989, evenals een inventarisatie van de nota’s, notities, besprekingsverslagen, werkdocumenten en rapporten uit de periode 1986 - 1995.
Het archief bevond zich in dozen en in ordners.
De verwerving van het archief
In 2008 is door het Ministerie van Verkeer en Waterstaat het archief van de DGW aan de CAS, na 1 januari 2011 Doc-Direkt, ter bewerking aangeboden. De bewerking werd in 2012 afgesloten.
Inhoud en structuur van het archief
Inhoud
De archiefbescheiden bestaan uit vergaderstukken, beleidsplannen, correspondentie en documentatie betreffende de onderwerpen die voortvloeiden uit het takenpakket van de DGW.
Selectie en vernietiging
Bij aanvang bestond het archief uit 79,5 meter. Na bewerking hiervan is in totaal 21,5 meter archief voor bewaring overgebleven.
Een groot gedeelte van de archiefbescheiden die betrekking hebben op de primaire taken van PB BEON kwamen, ook door gebrek aan specifieke op de actor PB BEON toegeschreven handelingen, voor blijvende bewaring in aanmerking. De identieke dubbelen (duplicaten) en stukken betreffende bedrijfsuitvoeringsaspecten zoals organisatie, huisvesting en personeel zijn onder de daartoe geëigende handelingen voor vernietiging aangewezen.
Bij de selectie is gebruik gemaakt van de volgende selectielijsten:
Selectielijst voor de neerslag van de handelingen van de minister van Verkeer en Waterstaat en de onder hem ressorterende actoren op het beleidsterrein Rijksbegroting over de periode 1945 - 2000, gepubliceerd in de Staatscourant van 31 maart 2005, nr. 62 / pag. 34
Selectielijst voor de neerslag van de handelingen van de minister van Verkeer en Waterstaat en de onder hem ressorterende actoren op het beleidsterrein Rijksbegroting over de periode 1940 - 1993, gepubliceerd in de Staatscourant van 18 juli 2005, nr. 136 / pag. 13
Selectielijst voor de neerslag van de handelingen van de minister van Verkeer en Waterstaat en de onder hem ressorterende actoren op het beleidsterrein Organisatie van de Rijksoverheid over de periode 1945 - 1999, gepubliceerd in de Staatscourant van 16 december 2005, nr. 245 / pag. 25, rekening houdend met publicatie in Stcrt. 2007, nr. 112
Rekening houdend met de laatste actualisaties als gevolg van de inwerkingtreding van de Basisselectiedocument voor de Minister van Verkeer en Waterstaat en de onder hem ressorterende actoren op het deelbeleidsterrein van personeelszaken, t.w. het personeelsdossier in de Staatscourant van 20 november 2007, nr. 225 en de hierop volgende rectificatie in de Staatscourant van 18 december 2007, nr. 245 worden tevens de volgende selectielijsten gebruikt:
Selectielijst voor de neerslag van de handelingen van de minister van Verkeer en Waterstaat als vakminister en de onder hem als vakminister ressorterende actoren op het deelbeleidsterrein Arbeidsverhoudingen bij de Overheid over de periode 1945 - 1995 (1997), gepubliceerd in de Staatscourant van 16 oktober 2001 nr. 200 / pag. 10
Selectielijst voor de neerslag van de handelingen van de minister van Verkeer en Waterstaat als vakminister en de onder hem als vakminister ressorterende actoren op het deelbeleidsterrein Arbeidsvoorwaarden Rijkspersoneel over de periode 1945 - 1996, gepubliceerd in de Staatscourant van 16 oktober 2001 nr. 200 / pag. 10
Selectielijst voor de neerslag van de handelingen van de minister van Verkeer en Waterstaat als vakminister en de onder hem als vakminister ressorterende actoren op het deelbeleidsterrein Formatiebeleid, Arbeidsmarktbeleid en Personeelsontwikkeling en Mobiliteit over de periode 1945 - 1996, gepubliceerd in de Staatscourant van 17 oktober 2001 nr. 201 / pag. 10
Selectielijst voor de neerslag van de handelingen van de minister van Verkeer en Waterstaat Wetenschap als vakminister en de onder hem als vakminister ressorterende actoren op het deelbeleidsterrein Arbeidsomstandigheden bij de Overheid over de periode 1945 - 1996, gepubliceerd in de Staatscourant van 17 oktober 2001 nr. 201 / pag. 10
Selectielijst voor de neerslag van de handelingen van de minister van Verkeer en Waterstaat als vakminister en de onder hem als vakminister ressorterende actoren op het deelbeleidsterrein Personeelsinformatievoorziening en Administratie over de periode 1945 - 1996, gepubliceerd in de Staatscourant van 17 oktober 2001 nr. 201 / pag. 10.
Aanvullingen
Voor dit archief worden geen aanvullingen verwacht.
Ordening van het archief
Het eindresultaat van de bewerking is een klassiek+ toegang op het archief van de Dienst Getijdewateren van het Ministerie van Verkeer en Waterstaat. De indeling van de toegang werd een werd een onderverdeling op basis van stukken van algemene aard en stukken betreffende bijzondere onderwerpen. De indeling van de stukken betreffende bijzondere onderwerpen is op organisatie en taakuitvoering waarbij taakuitvoering op basis van de organisatie van de Dienst Getijdewateren werd onderverdeeld. De organisatie-aanduiding op de documenten/registratiekenmerken zijn daarbij bepalend geweest bij de plaatsing in de betreffende rubriek.
De series nota’s en dergelijke van de afdelingen zijn onder de betreffende afdeling geplaatst met vermelding van de afdeling en het nummer. Omdat deze series bij de DGW al toegankelijk was gemaakt is deze lijst als bijlage bij de inventaris opgenomen.
De aangetroffen tekeningen welke groter waren dan 2 x A4 gevouwen zijn apart verpakt en achter het archief geplaatst met de nummers 1000 - 1003. Bij de bijbehorende inventarisnummers is een verwijzing naar deze nummers geplaatst.
Aanwijzingen voor de gebruiker
Openbaarheidsbeperkingen
Volledig openbaar.
Materiële beperkingen
Het archief kent geen beperkingen voor het raadplegen van stukken als gevolg van slechte materiële staat
Andere toegang
Voor dit archief is geen andere toegang beschikbaar.
Aanvraaginstructie
Openbare archiefstukken kunnen online worden aangevraagd en gereserveerd. U kunt dit ook via de terminals in de studiezaal van het Nationaal Archief doen. Om te kunnen reserveren dient u de volgende stappen te volgen:
U maakt een profiel aan op www.gahetna.nl, en logt vervolgens in
Via de archiefinventaris (alleen de beschrijvingen met rode nummers) selecteert u het gewenste archiefstuk door op de knop 'Reserveren' te klikken
In het volgende scherm geeft u aan op welke dag u het archiefstuk wilt inzien
Indien u zich bevindt in de studiezaal en een tafelnummer heeft ontvangen kunt u dit nummer vermelden. Als u geen tafelnummer heeft kunt u tafelnummer 777 laten staan
Vervolgens bevestigt u uw reservering door deze te versturen.
Verwant materiaal
2.16.5250 Ministerie van Verkeer en Waterstaat: Directie Waterhuishouding, Centrale Directie
2.16.5251 Directie Waterhuishouding, District Zuid-West, (1956) 1970 – 1985
2.16.5252 Directie Waterhuishouding, District Kust en Zee, (1956) 1970 – 1985
2.16.5255 Directie Waterhuishouding, District Noord, (1956) 1970 – 1985
2.16.5256 Directie Waterhuishouding, District Zuid-Oost, (1956) 1970 – 1985
2.16.5325 Rijkswaterstaat, Directie Waterhuishouding en Waterbeweging, (1945) 1981 – 1985.
3.07.5245 Ministerie van Verkeer en Waterstaat: Directie Noordzee
2.16.128 Programma Bureau Beleidsgericht Ecologisch Onderzoek van de Noordzee/Waddenzee (PB BEON)
Bewaarplaats van originelen
Niet van toepassing.
Beschikbaarheid van kopieën
Inventarisnummers van dit archief zijn niet in kopievorm beschikbaar
Afgescheiden archiefmateriaal
Niet van toepassing.
Verwante archieven
Niet van toepassing.
Bijlagen
Geen bijlagen
Beschrijving van de series en archiefbestanddelen
- Stukken van algemene aard, 1
  - Agenda's, verslagen en besluitenlijsten van gezamenlijke vergaderingen van het directieteam Dienst Getijdewateren (DGW) en de directieteams van de Dienst Binnenwateren (DBW) en het Rijksinstituut voor Integraal Zoetwaterbeheer en Afvalwaterbehandeling (RIZA) inzake overleg over uiteenlopende onderwerpen en onderlinge afstemming., 1985 – 1990; 1-2; 1 pak en 1 omslag
    - 1985 - 1988, 1
    - 1989 - 1990, 2; omslag
  - Notities Directiesecretariaat (DX)., 1985 – 1992; 3-4; 2 pakken
    Primair geordend op jaar daarbinnnen op volgnummer, met hiaten
    - GWDX8504 - GWDX9027, 1985 - 1990, 3
      De laatste notities werden aangeduid met DF in plaats van DX.
      - DX Verdeling functies ir. Oudshoorn, 26-8-1985, 85.09
      - Van der Gouwe Jaarbericht 1985 en nieuwjaarsrede HID, 7-11-1985, 85.11
      - DX/Van der Gouwe Taakvestigingscoördinatoren, 16-12-1985, 85.15
      - Bosman Loopbaanbeleid academici, 20-1-1986, 86.01
      - DX Taak vestigingscoördinatoren, 30-1-1986, 86.03
      - DGW Correcties op EC-lijsten, 31-1-1986, 86.04
      - DGW Breed benoemingen-plan, 31-1-1986, 86.05
      - DX Naam van DGW in het Engels, Duits en Frans en de Engelse DGW-brochure, 31-1-1986, 86.07
      - HID Aanpassingsformatievoorstellen en krimkpbeleid, 3-2-1986, 86.08
      - Van der Gouwe Bezoek Directieraad aan DGW d.d. 2 mei 1986, 7-2-1986, 86.09
      - DX Rectificatie in de bijlage van notitie GWDX-86.003, 12-2-1986, 86.11
      - DX Octrooizaken, 17-2-1986, 86.12
      - Van der Gouwe/Bosman Directieraadbezoek, 7-3-1986, 86.15
      - Van der Gouwe Wetenschappelijke bijeenkomst op vrijdag 4 april 1986 ter voorbereiding bezoek DR aan DGW, 21-3-1986, 86.16
      - Van der Gouwe Bezoek DR aan DGW, 2 mei 1986, 24-3-1986, 86.17
      - Werkbezoek Directieraad aan DGW, 2-5-1986, 86.20
      - Van der Gouwe Werving nieuwe directiesecretaris, 2-4-1986, 86.20
      - "Grote Staf", 8-4-1986, 86.24
      - Bosman Opmerkingen bij het concept-rapport wg. NRZ-nieuwe stijl, 5-6-1986, 86.25
      - Bosman NOZEDA (Noordzeedata), 16-6-1986, 86.26
      - Bosman Gesprekken met medewerkers over 800-nrs., 18-6-1986, 86.27
      - Bosman Besluit over mandaat in de Dienst Getijdewateren van de Rijkswaterstaat, 86.28
      - DGW Loopbaanindicatie C.J. Louisse, 26-6-1986, 86.29
      - Bosman Uitzendkrachten, 23-7-1986, 86.30
      - Jelsma i.s.m. DX en BXV IMP-Water 1985-1989, 29-9-1986, 86.31
      - Schouten Aanschap Personal Computer voor DX, 29-10-1986, 86.33
      - DX Nieuwjaarsrede DG 1987, 19-11-1986, 86.36
      - Schouten GTS commercialisering van RWS-producten, 8-12-1986, 86.37
      - DX/Schouten PI-clusters, 15-1-1987, 87.02
      - Directie-secretariaat Projectmatig werken, 23-1-1987, 87.03
      - Bosman Handleiding voor een moderator i.v.m. het afslankingsonderzoek DGW, 19-3-1987, 87.04
      - DGW Afslankingsonderzoek DGW, 17-3-1987, 87.05
      - DX DT-kwadraat met directie Friensland en bezoek vestiging Groningen, 23-3-1987, 87.06
      - DX/Schouten Bezoek DT-DGW aan Friesland, 25-3-1987, 87.07
      - Den Exter/DX Rapport aqua-vite, 1-4-1987, 87.08
      - Schouten PODS-vergadering 10 april 1987, 8-4-1987, 87.09
      - Schouten GTS commercialisering RWS-producten, 6-4-1987, 87.10
      - Calamiteitenplan, 14-4-1987, 87.11
      - van Huisstede RWS-Communications; publikatiebeleid/financiën, 8-4-1987, 87.15
      - Schouten/DX Krimpbijeenkomst, 23 juni 1987, 11-6-1987, 87.16
      - Bosman Verantwoordingsrapportage 1986, 15-6-1987, 87.17
      - Den Exter Bijeenkomst DT Slot Moermond, 15-6-1987, 87.18
      - Bosman Aanzet tot een krimpbenadering DGW, 19-6-1987, 87.19
      - Bosman Krimp '87, 31-7-1987, 87.22
      - Bosman, 4-8-1987, 87.23
      - Schouten Uitnodiging PI-rapporteurs in DT, 28-8-1987, 87.24
      - Schouten PI/onderwerprapportages, 10-9-1987, 87.25
      - Bosman Wervingsruimte, 18-9-1987, 87.26
      - DX PI/onderwerprapportages, 12-10-1987, 87.27
      - DX Zoutkrant, 26-10-1987, 87.28
      - Concept Jaarbericht 1987 - DGW, 87.30
      - Werkgroep ARBO-zaken Werkoverleg + bijlage (toelichting), 27-11-1987, 87.33
      - DX/Van Huisstede Opgave uitnodiging Symposium 190 jaar RWS, 1-12-1987, 87.34
      - Krimpteam DT/DC-werkgroep Krimp Krimpvisie DGW, 30-6-1988, 88.01
      - DX Planning DT2-vergaderingen en DT-bezoeken aan DGW-vestigingen in '88, 7-1-1988, 88.01
      - HID Procedure opzet reorganisatie WS, 8-1-1988, 88.02
      - Schouten Discussiestuk krimpvisie DGW, 27-1-1988, 88.04
      - Walther Porcedure prioriteitsstelling buitenlandse dienstreizen (vastgesteld in DT-vergadering nr. 89 (1 maart '88)), 1-3-1988, 88.06
      - HID Vacature WSL, 7-3-1988, 88.07
      - HID Sportdag 1988, 29-3-1988, 88.08
      - Krimpteam DT/Krimp-team DC Ontwerp Krimpvisie DGW, 22-4-1988, 88.09
      - Programma voor het bezoek van het directieteam van DGW aan de vestiging "Groningen", 19-4-1988, 88.10
      - Schouten/DX Gezamenlijke vergadering op 19 april 1988, 12-4-1988, 88.11
      - Schouten Besturing DGW, 21-4-1988, 88.12
      - Schouten/DX Agendapunten, 4-5-1988, 88.13
      - Van Huisstede Directieplan 1988 en afslankingsplan DGW, 6-4-1988, 88.14
      - Van Huisstede Krimpbijeenkomst in Den Haag, 31-5-1988, 88.16
      - Schouten Gezamenlijke vergadering op 14 juni 1988, 8-6-1988, 88.17
      - Krimpteam DT/werkgroep Personeel van de DC Ontwerp Krimpvisie DGW, 1-6-1988, 88.18
      - Schouten Omgaan met de pers, 15-6-1988, 88.18
      - Schouten Besturing DGW, 26-4-1989, 88.19
      - Schouten Besturing DGW, 15-7-1988, 88.19
      - Hoogweg PCB-gehalte in de Ems, 25-8-1988, 88.20
      - Schouten Onderwerprapportages, 22-9-1988, 88.22
      - Hoogweg/Al Vissterfte Oostzee, 5-10-1988, 88.23
      - Hoogweg Untersuchungsvorschlag, 12-10-1988, 88.24
      - HID/DX Opmerkingen m.b.t. GWIO-88.245 (DT 108-5), 4-11-1988, 88.25
      - Spitzer Commentaar n.a.v. punt 6. Notitie t.b.v. agendapunt 5 (DORS 11-11-88), 15-11-1988, 88.26
      - Schouten/DX Organisatie/formatie inbreng bij reorganisatie AO, 9-12-1988, 88.27
      - Hoogweg Samenstelling Waddencomité, 23-12-1988, 88.28
      - Hoogweg DC-verkiezingen, 17-1-1989, 89.01
      - ARBO-werkgroep Werksituatie Van Alkemadelaan, 23-1-1989, 89.02
      - Hoogweg Financiële bijdrage SAMWAT, 28-3-1989, 89.03
      - Hoogweg NSTF, 28-3-1989, 89.04
      - Schouten DGW-strategie 1990/eerste prioriteitenstelling, 23-5-1989, 89.06